Marquardt Agustín Ariel



Datos Personales C.U.I.L: 20-39948375-2 Fecha Nac. 03/03/1997 28 años, Argentino. 5° Año Ingeniería en Sistemas (UTN)

Contacto

agustinmarquardt@gmail.com

+54 341 254-2255

linkedin.com/in/agustinmarquardt/

Rosario, Santa Fe, Argentina.

Idiomas

Español (lengua nativa).

Inglés (lectura y escritura técnica nivel intermedio, oral y auditivo básico).

Perfil

Profesional en formación en **Ingeniería en Sistemas de la Información**, con experiencia consolidada en análisis funcional, automatización de procesos y acompañamiento en la implementación de soluciones IT. Mi enfoque está centrado en la mejora continua, la eficiencia operativa y la alineación entre las necesidades del negocio y la tecnología.

Me caracterizo por una forma de trabajo metódica, orientada a objetivos y con alto compromiso en cada etapa de los proyectos. Poseo habilidades blandas desarrolladas como la comunicación efectiva con usuarios, líderes y desarrolladores; la escucha activa; la capacidad de negociación de prioridades; y el pensamiento crítico para proponer soluciones viables. Aplico metodologías ágiles, principalmente **Scrum**, gestionando tareas y proyectos con herramientas y tableros colaborativos. Me adapto con rapidez a nuevos contextos y asumo roles funcionales que requieren coordinación entre áreas técnicas y operativas.

Experiencia

05/2022-Actualidad **Avalian**

Rosario - Santa Fe

Analista Funcional SSr

Relevamiento, documentación y análisis de requerimientos funcionales y no funcionales. Seguimiento de proyectos para la automatización y mejora continua de procesos internos, con impacto directo en la performance operativa. Especialización funcional en el área prestacional de salud: autorizaciones, prestaciones médicas, reintegros, prestadores, y liquidación de cuotas.

Trabajo colaborativo con equipos de desarrollo front y back-end, en ciclos iterativos de planificación, pruebas funcionales, estimación y validación de entregables.

Rol de administrador de JIRA: incorporación de nuevas áreas, configuración de proyectos y flujos, definición de tableros, y capacitación a referentes.

Liderazgo funcional en el diseño y despliegue de soluciones como: Web de Viáticos con integración a pagos, Portal de Facturas, ChatBot organizacional. Participación activa en definiciones con líderes de área y stakeholders para alinear necesidades del negocio con soluciones tecnológicas.

Corrientes 880

07/2020-05/2022 Instituto Gamma S.A.

Rosario - Santa Fe

Analista Funcional

Relevamiento, análisis, pruebas e implementación de mejoras en el ERP integral. Capacitación a usuarios sobre funcionalidades de sistemas satélite. Comunicación con proveedores, administración de tickets y testing de nuevas versiones. Administración y mejora de la web institucional. Soporte de tercer nivel a usuarios clave.

07/2017-06/2020 Teledifusora S.A. - Express Cablehogar

Administrativo Técnico - Instalaciones

Rosario - Santa Fe

Carga y actualización de información técnica en el ERP. Conocimientos sobre FTTH, módems, redes inalámbricas y cableado. Logística operativa, coordinación de tareas y soporte a técnicos y áreas administrativas.

06/2015-07/2017 **Silvester Industrial S.A.**

Rosario - Santa Fe

Encargado de Producción y Logística

Producción y embalaje de artículos metálicos. Coordinación logística y distribución. Generación de reportes mensuales. Comunicación fluida con supervisión y mejora continua de procesos.

Marquardt Agustín Ariel

Lenguajes de programación

Csharp - Conocimientos basicos

Python - Conocimientos basicos

HMTL5,CSS3,Javascript - Conocimientos basicos

PHP, ANGULAR - Conocimientos basicos

MySql - Conocimientos basicos

Software

Salesforce - Uso Administrador

SaludSoft, GeminisRyaco -ERP prestacional y contable

JIRA Administrador - armado Project Service Desk y project software

Confluence

Sprout, Yoizen - Software atencion cliente, redes sociales

Resiplus - ERP salud para adultos mayores

ChatBot AVA en Ollama OpenWeb UI

Educación

2015-ActualidadIngeniería en Sistemas de la Información

UTN - Facultad Regional Rosario

Cursando 5° año. 29 de 39 materias aprobadas. Enfoque en análisis y desa-

rrollo de proyectos informáticos.

2009–2014 Bachiller en Economía y Gestión

Instituto Monseñor J.A. Boneo

Orientación en administración de empresas y organizaciones.

Habilidades

Metodologías: Scrum, AdminJira, Trello, Slack.

Lenguajes: JavaScript, Python, CSharp, PL/SQL.

Bases de Datos: MySQL, SQL Server, TOAD for Oracle, PhpMyAdmin.

Consultas SQL: Escritura de Querys y procedimientos en PL/SQL.

Herramientas: GitHub, Postman, VSCode, SoapUI, Bizagi.

Modelado: UML, UP, BPMN, Diagramas de Gantt y Red.

Proyectos Propios

- Stadium (Relevamiento y documentacion.): Aplicación móvil para alguiler de canchas.
- App para Bares: Web/APP para que bares puedan promocionarse.

Capacitación

- Curso de Informática General SATTT (UNR)
- Master JavaScript Udemy (Angular 9, NodeJS, TypeScript, APIs RESTful)
- Introducción a Microsoft Power BI Udemy

Información Adicional

Disponibilidad Full time

Modalidad laboral Hibrido o Home

Movilidad Sin licencia de conducir.

Marquardt Agustín Ariel

Certificados

